【裁判字號】    92,易,330
【裁判日期】    920606
【裁判案由】    竊盜
【裁判全文】
臺灣桃園地方法院刑事判決                          九十二年度易字第三三號
    公  訴  人  臺灣桃園地方法院檢察署檢察官
    被      告  甲○○
右列被告因竊盜案件，經檢察官提起公訴（九十二年度偵字第六七九號），本院判決
如左：
    主  文
甲○○竊盜未遂，處拘役貳拾日，如易科罰金，以參佰元折算壹日。
    事  實
一、甲○○於民國九十一年九月十日凌晨駕駛Ｌ８─１６７９號自小客車自其住處出
    發後，於同日凌晨一時四十五分許行經桃園縣平鎮市○○路○段一七九號旁，見
    丙○○放置於屋外騎樓下之大理石桌一張，竟意圖為自己不法之所有，將所駕駛
    之上開自小客車倒車進入騎樓內，靠近石桌附近並將自小客車後行李箱開啟，將
    石桌面之兩盆花搬開後，欲藉自小客車後行李箱為支點將石桌板搬入車後行李箱
    內，嗣因移動石桌面發出聲響，驚動在隔壁屋內之乙○○，乙○○推門查看並記
    下車號後，旋即入內告知父親丙○○，甲○○先則佯裝在車旁抽煙，見事跡敗露
    立即駛離現場，致未竊得該大理石桌，經乙○○報警後，於同年月十五日循線查
    獲。
二、案經桃園縣警察局平鎮分局報請台灣桃園地方法院檢察署檢察官偵查起訴。
    理  由
一、訊之被告甲○○堅決否認有上開犯行，辯稱當日凌晨自金陵路住家開車外出訪友
    未果，行到被害人業添丁飲料店門口，因內急所以將車停進騎樓下打算在該處大
    小便，未料屋主發現，才離開現場，根本不知道有大理石桌，更不可能搬動云云
    。惟查：
    (一)右揭事實業據證人乙○○於本院訊問中證稱：當時人在一樓客廳，我發現有人
      在移東西的聲音，跑出來外面看，看到有一個人和一台車在外面，車子就停在
      我所在的隔壁我們家店面騎樓下（就是地面有鋪磁磚那個地方），那台車車頭
      朝外，車屁股靠著鐵欄杆，‧‧車子當時是靜止的，那個人手握著桌子兩邊
      ，頭低低的，我覺得不對勁，問他是誰在做啥，他也不理，後來他發現有人出
      來後，人才移到車子旁邊去，不再靠在車後，站在那邊點煙，也沒有跑，伊記
      下車號，待伊爸爸出來時，那個人車子已經把車子開走了，‧‧‧該人離開後
      ，四周並未發現有人大小便情形等語。若被告確實內急致不能忍耐片刻，豈可
      能會在該處停留許久仍不留痕跡？如不是十萬火急，應當可以回家解決，顯見
      被告辯稱在要在該地大小便不僅有違常情，且與事實不符。
    (二)又本案之石桌，經承辦員警林清華、黃昇才實際秤重結果，桌面重一百七十六
      公斤，桌腳重二百七十八公斤，此有員警實際秤重之相片、過磅估價單在卷可
      稽，而林清華、黃昇才在本院九十二年五月十三日審判中證稱：二人有試過，
      以二人之體位，一個人是可以把它移動，也可以把它抬起一邊，但是要整個搬
      走是搬不動，伊等認為如果搬移之角度對，應該是可以把大裡石桌面移動，順
      勢推入後行李廂等語。雖大理石桌面重達一百七十六公斤，欲以人力獨自搬運
      事實上有困難，然依被告當時將自小客車倒車至大理石桌所在之位置，將後行
      李箱打開，以自小客車後行李箱之底部作支點，先移動桌面之一角上後行李箱
      ，應該可以順利將桌面置入自小客車後行李箱。被告辯稱一人之力無法搬起云
      云，亦非可採。
    綜上所述，被告辯解尚非可採，本件被告既已將自小客車倒入擺放大理石桌之騎
    樓內，緊鄰大理石桌又將後行李箱開啟，顯然已經著手竊盜行為之實施，惟因遭
    乙○○等人發現而作罷，其竊盜未遂之犯行，堪以認定。
二、核被告甲○○所為係犯刑法第三百二十條第三項、第一項之竊盜未遂罪。被告著
    手於犯罪行為之實施，因遭發現致未得手，為未遂犯，應依刑法第二十六條前段
    規定減輕其刑。爰審酌被告之前科、素行、犯罪之方法、手段、所生危害及犯後
    態度等一切情狀，量處如主文所示之刑，並諭知易科罰金之折算標準。
據上論斷，應依刑事訴訟法第二百九十九條第一項前段，刑法第三百二十條第一項、
第三項、第二十六條前段、第四十一條第一項前段、罰金罰鍰提高標準條例第一條前
段、第二條，判決如主文。
本案經檢察官張立中到庭執行職務。
中      華      民      國      九十二      年    六    月      六      日
                                臺灣桃園地方法院刑事第五庭
                                    法  官  林  孟  宜
右正本證明與原本無異。
如不服本判決，應於判決送達後十日內向本院提出上訴狀( 應附繕本 )，上訴於
臺灣高等法院。
        書記官  陳  淑  瓊
中      華      民      國      九十二      年    六    月      十八    日
附論罪科刑依據之法條：
中華民國刑法第三百二十條
 (普通竊盜罪、竊佔罪)
意圖為自己或第三人不法之所有，而竊取他人之動產者，為竊盜罪，處五
年以下有期徒刑、拘役或五百元以下罰金。
意圖為自己或第三人不法之利益，而竊佔他人之不動產者，依前項之規定
處斷。
前二項之未遂犯罰之。


司法院資訊處製作；財團法人民間司法改革基金會備份。
